臺灣高等法院臺南分院民事判決　96年度重訴字第2號　　　　　　　　　　　　　　　　　　　　　　　　　　　　　　　　　　　　　　　　　
原　　　告　羅元凱
　　　　　　張秀卿
共　　　同
訴訟代理人　蔡文斌　律師
　　　　　　何冠慧　律師
　　　　　　曾靖雯　律師
　　　　　　王建強　律師
被　　　告　王國龍
上列當事人間請求侵權行為損害賠償事件，經本院刑事庭裁定（
九十五年度重交附民字第一一三號）移送前來，本院於民國九十
六年五月一日言詞辯論終結，判決如下：
      主      文                                                                                                                                      
被告應給付原告丙○○新台幣捌拾玖萬柒仟玖佰貳拾伍元，給付
原告乙○○新台幣陸拾萬元，及均自民國九十五年十一月二十六
日起至清償日止，按週年利率百分之五計算之利息。
原告等其餘之訴及假執行之聲請均駁回。
訴訟費用由被告負擔五分之一，餘由原告等負擔。
      事  實  及  理  由
一、按訴狀送達後，原告所為訴之變更、追加，若係擴張、減縮
    應受判決事項之聲明者，雖未經他造同意，亦得為之，此觀
    諸民事訴訟法第二百五十五條第一項第三款規定自明；本件
    原告丙○○於提起刑事附帶民事訴訟時，原係請求被告給付
    新台幣（下同）三百七十六萬一千一百四十七元（喪葬費五
    十萬元、扶養費二十六萬一千一百四十七元、精神慰藉金三
    百萬元）；嗣經刑事庭裁定移送後，另具狀聲明被告應給付
    三百七十八萬八千二百六十四元（醫藥費五百七十元、喪葬
    費五十二萬六千五百四十七元、扶養費二十六萬一千一百四
    十七元、精神慰藉金三百萬元），核係擴張應受判決事項之
    聲明，揆諸上開說明，自無不合，先予敘明。
二、本件被告經合法通知無正當理由不到場，核無民事訴訟法第
    三百八十六條各款所列情形，准依原告聲請，由其一造辯論
    而為判決。
三、原告主張：被告於民國九十四年三月三日淩晨三時十分許，
    駕駛車牌號碼00─０９２７號自小客車，沿台南縣永康市
    富強路由南往北方向行駛，行經該路與中山北路之交岔路口
    右轉時，原應注意遵守閃光紅燈號誌之指示減速接近，先停
    止於交岔路口前，讓幹道車優先通行後認為安全時，方得續
    行之規定，竟疏未注意即貿然右轉，致撞及沿中山北路自西
    向東駛至交岔路口，由被害人羅璋璇駕駛之車牌號碼○0─
    ５３６７號自小貨車，羅璋璇之自小貨車因嚴重撞擊而滑行
    至中山北路由東向西之對向車道，再遭沿中山北路自東向西
    方向駛至，由第三人田水木駕駛車牌號碼○○○─ＫＪ號計
    程車碰撞，致羅璋璇受有顱內出血、頭部撞挫傷，經送醫不
    治死亡。被告因過失不法侵害被害人羅璋璇致死，原告二人
    係羅璋璇之父母，均受有精神上損害，原告丙○○並已支出
    醫藥費五百七十元、喪葬費五十二萬六千五百四十七元，且
    羅璋璇對原告二人均負法定扶養義務；為此，依民法第一百
    九十二條第一項、第二項、第一百九十四條規定，提起本訴
    ，並聲明：(一)被告應給付原告丙○○三百七十八萬八千二百
    六十四元，及其中三百七十六萬一千一百四十七元自刑事附
    帶民事起訴狀繕本送達翌日起，其中二萬七千一百十七元自
    擴張聲明之準備書狀繕本送達翌日起，均至清償日止按年息
    百分之五計算之利息。(二)被告應給付原告乙○○三百三十一
    萬三千四百六十七元，及自刑事附帶民事起訴狀繕本送達翌
    日起至清償日止，按年息百分之五計算之利息。(三)訴訟費用
    由被告負擔。(四)准供擔保宣告假執行。
四、被告則以：本件車禍事故之發生，伊與被害人都有過失，伊
    之過失比例為十分之六，被害人之過失比例為十分之四，且
    第三人田水木亦有過失。伊同意給付原告請求之喪葬費用，
    惟伊目前無力賠償等情詞，資為抗辯；並聲明：(一)原告之訴
    駁回。(二)訴訟費用由原告負擔。
五、原告主張被告於九十四年三月三日淩晨三時十分許，駕駛車
    牌號碼00─０９２７號自小客車，沿台南縣永康市富強路
    由南往北方向行駛，行經該路與中山北路之交岔路口右轉時
    ，原應注意遵守閃光紅燈號誌之指示減速接近，先停止於交
    岔路口前，讓幹道車優先通行後認為安全時，方得續行之規
    定，竟疏未注意即貿然右轉，致撞及沿中山北路自西向東駛
    至交岔路口，由被害人羅璋璇駕駛之車牌號碼○0─５３６
    ７號自小貨車，羅璋璇之自小貨車因嚴重撞擊而滑行至中山
    北路由東向西之對向車道，再遭沿中山北路自東向西方向駛
    至，由第三人田水木駕駛車牌號碼○○○─ＫＪ號計程車碰
    撞，致羅璋璇受有顱內出血、頭部撞挫傷，經送醫不治等情
    ，除據原告提出而為被告所不爭之戶籍謄本在卷（本院重交
    附民字卷第六頁至第七頁）外，且有內附道路交通事故調查
    報告表、現場圖、相驗屍體證明書、驗斷書，及肇事車輛暨
    現場照片等件之本院九十五年度交上訴字第一二四０號刑事
    偵審影印卷宗（內含台南地檢署九十四年度相字第三一五號
    、九十四年度偵字第七七０八號、台南地院九十四年度交訴
    字第一四一號卷）可參，復為被告所不爭，堪信原告上開主
    張為真實。
六、原告另主張本件車禍之發生，應由被告及第三人田水木負全
    部過失責任，被害人並無過失等語，則為被告否認，並以上
    情置辯；是本件車禍之發生，被害人是否與有過失？其過失
    比例為何？原告等得請求被告賠償之金額為何？核係本件訴
    訟首要審究之爭點。
七、查：
（一）本件車禍肇事地點為台南縣永康市中山北路與富強路之交
      岔口：
    (1)事故發生時，設於富強路之交通號誌為閃光紅燈，設於中
      山北路之交通號誌為閃光黃燈，速限均為時速六十公里。
      被告駕駛自小客車沿富強路由南向北行駛，途經肇事路口
      右轉中山北路往東時，其左前車身與沿中山北路自西向東
      方向駛至之羅璋璇自小貨車發生碰撞，羅璋璇之自小貨車
      受撞後滑行至對向車道，再遭由中山北路自東向西方向駛
      至之第三人田水木計程車撞及。
    (2)事故發生後，被告之ＮＪ─０９２７號自小客車停放在交
      岔路口內，車頭朝向東方，自小客車後方有二道煞車痕，
      自富強路呈弧形右彎延伸至中山北路。羅璋璇之２Ｓ─５
      ３６７號自小貨車停放在交岔路口外之北側道路上，車頭
      朝向東北方，第三人田水木之６１２─ＫＪ號計程車則停
      放在羅璋璇之自小貨車更北側之道路上，車頭並朝向西北
      方。羅璋璇之自小貨車及第三人田水木之計程車後方均無
      煞車痕；惟在交岔路口內，位於中山北路自東向西方向之
      車道上，則散落大面積之車輛碎片，上開車道上並遺留二
      道煞車痕，分別長九．四公尺及六．二公尺，並延伸至上
      開碎片東側為止。
    (3)ＮＪ─０９２７號自小客車車頭左前方葉子板處碰損，車
      體左側由前至後均凹損；２Ｓ─５３６７號自小貨車右前
      車頭處凹損，右前輪爆胎；６１２─ＫＪ號計程車車頭正
      面凹損。
    (4)上情有現場處理員警繪製之現場圖，及現場照片附卷（台
      南地檢署九十四年度相字第三一五號相驗影印卷宗第二十
      頁至第二三頁）可參，且為兩造所不爭執，均堪信實。
（二）又本件車禍之肇致，係因被告駕駛自小客車沿富強路由南
      向北行駛，途至肇事路口右轉中山北路往東時，其左前車
      身與沿中山北路自西向東方向駛至之羅璋璇自小貨車發生
      碰撞，羅璋璇之自小貨車受撞後滑行至對向車道，再遭由
      中山北路自東向西方向駛至之第三人田水木計程車撞及者
      ，為兩造不爭之事實，對照本件車禍事故發生後，相關肇
      事車輛之停放位置、現場遺留車輛碎片及車輛煞車痕軌跡
      等均大致相符，堪信本件車禍事故之發生，係因被告駕駛
      自小客車超速行經肇事交岔路口右轉彎時，其車頭左前方
      葉子板處，在交岔路口內之中央處，碰撞沿中山北路由西
      向東直行之羅璋璇自小貨車，羅璋璇之自小貨車受撞後，
      滑行進入中山北路由東往西之對向車道內，再次遭第三人
      田水木撞及，因而在交岔路口內之中央處遺留車輛碎片，
      及相關煞車痕軌跡。
（三）按行車速度，依標誌或標線之規定。又汽車行駛至交岔路
      口，其行進、轉彎，應遵守燈光號誌之指示，道路交通安
      全規則第九十三條第一項、第一百零二條第一項第一款分
      別定有明文。又閃光黃燈表示「警告」，車輛應減速接近
      ，注意安全，小心通過。閃光紅燈表示「停車再開」，車
      輛應減速接近，先停止於交岔路口前，讓幹道車優先通行
      後認為安全時，方得續行，道路交通標誌標線號誌設置規
      則第二百十一條第一項第一、二款亦有明文；本件車禍事
      故所在之交岔路口，於事故發生時，設於富強路之交通號
      誌為閃光紅燈，設於中山北路之交通號誌為閃光黃燈，速
      限均為時速六十公里乙情，此參卷附之道路交通事故現場
      圖註記至明（台南地檢署上開相驗影印卷第二十頁）；被
      告及被害人羅璋璇駕駛汽車時，均應分別注意遵守上開規
      定，且其二人均考得駕駛執照，對於上開交通規則當知之
      甚明；況本件車禍事故發生當時天候為晴天、夜間有照明
      、路面乾燥、無缺陷、無障礙物、視距良好，有上開道路
      交通事故調查報告表(一)在卷（上開台南地檢署相驗影印卷
      宗第二一頁）可稽，足見在客觀上並無渠等不能注意之情
      事。詎被告駕駛自小客車進入交岔路口時，竟疏於注意遵
      守閃光紅燈號誌之指示減速接近，先停止於交岔路口前，
      讓幹道車優先通行後認為安全時，方得續行之規定，仍超
      速急駛右轉彎；而羅璋璇亦疏未注意遵守閃光黃燈號誌之
      指示，減速接近，注意安全，小心通過，致被告之自小客
      車左前方碰撞羅璋璇自小貨車之右前輪，羅璋璇之自小貨
      車因而滑行進入對向車道，再遭第三人田水木計程車撞及
      而釀事端。不論第三人田水木就其碰撞被害人羅璋璇車輛
      是否同有過失，亦僅係被告與第三人田水木是否應同負共
      同侵權行為責任而已，至於被告就其不法侵害被害人羅璋
      璇致死應負之損害賠償責任，並不因此而得免除或減輕。
      堪認被告與被害人羅璋璇二人均應就本件車禍事故之發生
      ，同負過失之責。
（四）本件車禍肇事責任經檢察官囑由臺灣省臺南區車輛行車事
      故鑑定委員會鑑定，及台南地院刑事庭分別囑託台灣省車
      輛事故覆議鑑定委員會、國立交通大學鑑定結果，就第三
      人田水木是否應同負肇事責任雖有不同意見，惟就被告及
      被害人羅璋璇之過失責任則一致認定：「甲○○駕駛自小
      客車，行經設有閃光紅燈交岔路口，超速行駛且支線道車
      未讓幹線道車先行，為肇事主因。羅璋璇駕駛自小貨車，
      行經設有閃光黃燈號誌岔未減速接近，注意安全小心通過
      ，為肇事次因。」，此有台灣省台南區車輛行車事故鑑定
      委員會台南區第九四０四一六號鑑定意見書（台南地檢署
      九十四年度相字第二一八號相驗影印卷宗第六四頁至第六
      五頁）、台灣省車輛事故覆議鑑定委員會府覆議字第九四
      ０五八四號覆議意見書、國立交通大學交大管運字第○○
      ○○○○○○○六號函附「行車事故鑑定意見書」存卷（
      台南地院刑事影印卷第十七頁至第十九頁、第四一頁至第
      四三頁）可稽。惟不論第三人田水木就本件車禍事故是否
      應同負過失責任，被告就其不法侵害被害人羅璋璇致死行
      為，應負之損害賠償責任並不因此而得免除或減輕。上開
      鑑定結果就被告及被害人羅璋璇二人過失責任比例之鑑定
      結果，與本院認定結果相符，其等鑑定意見均堪採信。本
      院審酌被告駕駛自小客車進入交岔路口時，原應注意遵守
      速限及閃光紅燈號誌之指示減速接近，先停止於交岔路口
      前，讓幹道車優先通行後認為安全時，方得續行之規定，
      其所負注意程度較大；至於被害人羅璋璇應注意遵守閃光
      黃燈號誌之指示，減速接近，注意安全，小心通過之規定
      ，其所負注意程度較小等情，認本件車禍事故之發生，被
      告應負之過失責任為十分之八，被害人羅璋璇應負之過失
      責任為十分之二者，應與實情相符而堪肯認。原告抗辯：
      被害人羅璋璇並無過失責任云云，委不足採。
八、按不法侵害他人致死者，對於支出醫療及增加生活上需要之
    費用或殯葬費之人，亦應負損害賠償責任。被害人對於第三
    人負有法定扶養義務者，加害人對於該第三人亦應負損害賠
    償責任。不法侵害他人致死者，被害人之父、母、子、女及
    配偶，雖非財產上之損害，亦得請求賠償相當之金額，民法
    第一百九十二條第一項、第二項、第一百九十四條分別定有
    明文。至按慰藉金之賠償以人格權遭受侵害，使精神上受有
    痛苦為必要，至其核給之標準固與財產上損害之計算不同，
    惟非不可斟酌雙方身分、資力與加害程度，及其他各種情形
    核定相當之數額（最高法院五十一年台上字第二二三號判例
    參照）。本件被告駕駛自小客車進入肇事之交岔路口時，疏
    未注意遵守閃光紅燈號誌之指示，停車再開，即貿然超速急
    駛右轉彎，致撞及亦疏未注意遵守閃光黃燈號誌之指示，減
    速接近交岔路口，注意安全，小心通過之羅璋璇自小貨車，
    羅璋璇之自小貨車被撞後，滑行至對向車道，再遭第三人田
    水木駕駛之計程車撞及，致被害人因本件車禍事故而死亡，
    堪信兩者間並有相當因果關係。原告二人分別係被害人羅璋
    璇之父母，依上開規定請求被告賠償，即屬有據；爰再就原
    告請求之項目及金額逐次審酌於後：
（一）醫藥費及殯葬費用部分：原告丙○○主張其為被害人羅璋
      璇支出醫藥費五百七十元、喪葬費五十二萬六千五百四十
      七元之事實，業據其提出奇美醫院收費收據一紙、喪葬費
      用明細表、壽終禮儀服務申請書、各項單據等件（本審卷
      第五一頁至第六七頁）為證，被告對於上開單據之真正並
      未到場爭執，自堪信實；且被告於本院審理時並自陳同意
      給付原告請求之喪葬費用等語（本審卷第二九頁），則原
      告丙○○此部分之請求應予准許。
（二）扶養費部分：
      按直系血親相互間，互負扶養之義務。又負扶養義務者有
      數人而其親等同一時，應各依其經濟能力，分擔義務。夫
      妻互負扶養之義務，其負扶養義務之順序與直系血親卑親
      屬同，其受扶養權利之順序與直系血親尊親屬同。受扶養
      權利者，以不能維持生活而無謀生能力者為限。前項無謀
      生能力之限制，於直系血親尊親屬，不適用之，民法第一
      千一百十四條第一款、第一千一百十五條第三項、第一千
      一百十六條之一、第一千一百十七條第一項、第二項分別
      定有明文；至按扶養之程度，應按受扶養權利者之需要，
      與負扶養義務者之經濟能力及身分定之。故扶養費數額之
      多寡，亦應依此情形而為適當之酌定，不得僅以某一固定
      年度綜合所得稅扶養親屬之寬減額或免稅額為其唯一之標
      準定之；又受扶養權利人之需要，除衣食住行之日常生活
      費用外，尚包括其他醫藥等必要費用在內（最高法院八十
      四年度台上字第二八八八號判決意旨參照）。查：
    １原告丙○○係三十五年八月十二日生，為被害人羅璋璇之
      父，除被害人羅璋璇外，另育有子女三人，原告乙○○係
      其配偶乙情，有上開卷附之戶籍謄本（本院重交附民字卷
      第六、七頁）可參；依上揭說明，均應與被害人羅璋璇同
      負扶養原告丙○○義務，是對於原告丙○○負扶養義務之
      人既為五人，且其等之經濟能力並無證據足資證明有何差
      別，自應由其五人平均負擔對於原告丙○○之扶養義務。
      又原告丙○○自陳已退休乙情，未經被告爭執；參以原告
      丙○○名下並無不動產及其他貴重之動產乙節，有稅務電
      子閘門財產所得調件明細表在卷可稽（本審卷第二一、二
      二頁），原告丙○○主張其不能維持生活者，堪信與實情
      相符，依上開說明，據以請求被告賠償扶養費用之損害者
      ，洵屬有據。又原告丙○○係三十五年八月十二日生，於
      被害人羅璋璇九十四年三月三日死亡時，年滿五十八歲六
      月又二十一天，參照內政部編製「九十四年台灣省簡易生
      命表」所載（自http://sow f.moi.gov.tw/stat/Life/t
      c9 4211.htm網站下載），其平均餘命為二十一．五五年
      ，原告丙○○主張按每年七萬四千元之綜合所得稅扶養親
      屬之寬減額計算扶養費用者，衡諸現今台灣地區之生活水
      平，在包括衣食住行之日常生活費用，及其他醫藥等必要
      費用在內計算時，堪信其請求扶養之標準甚低。是原告丙
      ○○請求之扶養費用既未超出台灣地區人民之一般生活水
      平，其上開請求即無不合。則依霍夫曼式計算法扣除期前
      利息後，原告丙○○得請求之扶養費損失額為二十二萬零
      二百八十九元（計算公式：74000×14.00000000【應受扶
      養21年之霍夫曼係數】+74000×0.55×（15.00000000-00
      .00000000）除以5【受扶養人數】=220,289元（元以下四
      捨五入）。
    ２至於原告乙○○固係被害人羅璋璇之母，惟其自陳目前仍
      擔任老師工作，月薪約六、七萬元等語（本審卷第八五頁
      ），雖其另提出台灣土地銀行放款繳納單、賠案領款狀況
      查詢單為證（本審卷第九三頁至一００頁），抗辯：目前
      尚須負擔房屋貸款，且子女並無穩定工作等語；惟其名下
      現有坐落台南縣新市鄉之土地二筆、房屋三棟，並汽車二
      部，依公告現值計算即達五百一十二萬六千四百六十元乙
      情，有稅務電子閘門財產所得調件明細表在卷可稽（本審
      卷第二三頁至第二六頁）；是其雖另有房屋貸款及各項費
      用有待支出，惟其既有上開多筆不動產，且價值不菲，縱
      將來退休後，仍可自給自足，難認有何不能維持生活之困
      窘可言；原告乙○○主張其於退休後不能維持生活，得請
      求被害人羅璋璇負扶養義務者，要無足採，則其主張受有
      扶養費之損失三十一萬三千四百六十七元云云，即屬無理
      由。
（三）精神慰撫金部分：
      被害人羅璋璇因被告過失不法侵害致死，原告二人分別係
      其父母，已如上述，其等主張受有精神上之損害，請求精
      神慰藉金自無不合。查：原告丙○○已退休，其名下並無
      不動產及其他貴重之動產，至於原乙○○名下現有坐落台
      南縣新市鄉土地二筆、房屋三棟，並汽車二部；至於被告
      名下無不動產及其他貴重之動產等情，有其等稅務電子閘
      門財產所得調件明細表在卷可稽（本審卷第十九頁至第二
      六頁）。又被告係玉井工商畢業，在寶隆農場當捆工，目
      前月薪約二萬五千元乙情，為被告於本院審理時所自陳，
      原告二人對於上情既未爭執，應堪信實；至於原告丙○○
      係台南師範學院畢業，獲台南大學國研所碩士學位，曾任
      新化國際資深青商會會長、台南縣永康新市後備憲兵主任
      幹部、中華民國資深青商總會南區秘書長、台南縣新化教
      育會常務理事、新市鄉私立中山幼稚園董事、新市國小資
      深教師等職；乙○○係台南師範學院畢業、並獲台南大學
      教育行政碩士學位、曾任幼兒教育策進會副理事長、中華
      民國資深青商總會總務執行長、新化國際青商第十二任會
      長、新市中山幼稚園及台南市中山幼稚園創辦人，桃園縣
      龜山鄉大崗國小資深特教教師等職者，亦有原告等提出而
      為被告所不爭之名片、照片、聘書及相關證明文件在卷（
      本院重交附民字卷第八頁至第二九頁）可參。本院審酌原
      告二人係被害人羅璋璇之父母，原期晚年由被害人羅璋璇
      反哺奉養，承歡膝下，豈料遽然喪子，其等承受之精神苦
      痛熬均非尋常可比等情，併上開原告二人之身分、地位、
      經濟能力等一切情狀，認原告二人請求之精神慰藉金，各
      以一百五十萬元範圍內為適當，逾此則嫌過高。
（四）基上，原告丙○○請求給付醫藥費五百七十元、喪葬費
      五十二萬六千五百四十七元、扶養費二十二萬零二百八十
      九元、精神慰藉金一百五十萬元，合計共二百二十四萬七
      千四百零六元；原告乙○○請求給付精神慰藉金一百五
      十萬元範圍內為有理由，逾此之請求，則均為無理由而不
      應准許。
九、第按損害之發生或擴大，被害人與有過失者，法院得減輕賠
    償金額或免除之，民法第二百十七條第一項定有明文。本件
    事故之發生，係因被告駕駛自小客車進入交岔路口時，疏未
    注意遵守閃光紅燈號誌之指示減速接近，先停止於交岔路口
    前，讓幹道車優先通行後認為安全時，方得續行之規定，仍
    超速急駛右轉彎；而羅璋璇亦疏未注意遵守閃光黃燈號誌之
    指示，減速接近，注意安全，小心通過，致被告之自小客車
    左前方碰撞羅璋璇自小貨車之右前輪，羅璋璇車輛因而滑行
    進入對向車道再遭第三人田水木計程車撞及而釀事端。被告
    及被害人羅璋璇二人之上開過失行為均係本件車禍事故發生
    之共同原因，應由被告負十分之八，被害人羅璋璇負十分之
    二之過失責任，已如上述；爰依法減輕被告負擔之損害賠償
    金額十分之二。則被告應賠償原告二人之金額分別為：丙
    ○○一百七十九萬七千九百二十五元（2,247,406元×0.8＝
    1,797,925（元以下四捨五入）、乙○○一百二十萬元（
    1,500,000元×0.8＝1,200,000元）。
十、末按保險人依強制汽車責任保險法規定給付之保險金，視為
    加害人或被保險人損害賠償金額之一部分，加害人或被保險
    人受賠償請求時，得扣除之，強制汽車責任保險法第三十二
    條定有明文。本件上訴人已依強制汽車責任保險法之規定，
    向強制汽車責任保險之保險人領取強制汽車責任保險金一百
    五十萬元乙節，為兩造不爭之事實；揆諸上開說明，原告所
    受領之上開保險金視為被告應給付賠償額之一部分，此部分
    應與原告得請求給付之金額相抵銷而扣除。又上開一百五十
    萬元之保險金原應由被害人羅璋璇之全體法定繼承人即原告
    二人共同領取，不論由何人具名領取，仍應按原告二人得向
    被上訴人請求賠償金額之比例予以扣除。則經換算結果，原
    告丙○○應扣除之比例為十分之六，原告乙○○應扣除之比
    例為十分之四（計算公式：被告應賠償之總金額為：1,797,
    925元＋1,200,000元＝2,997,925元。原告丙○○得請求賠
    償金額之比例為：1,797,925元÷2,997,925元＝6/10；乙○
    ○得請求賠償金額之比例為：1,200,000元÷2,997,925元＝
    4/10【計算至小數點以下第三位後，四捨五入】）；易言之
    ，原告丙○○應比例抵銷之金額為九十萬元（1,500,000元
    ÷6/10＝900,000元（元以下四捨五入）、原告乙○○應扣
    除之金額為六十萬元（1,500, 000元÷4/10＝600,000元）
    。則原告二人得請求之賠償金額，經按比例抵銷已領取之強
    制汽車責任保險金後之金額後：原告丙○○為八十九萬七
    千九百二十五元（1,797,925元－900,000元＝897,925元）
    。乙○○為六十萬元（1,200,000元－600,000元＝600,00
    0元）。
十一、綜上所述，原告二人本於侵權行為損害賠償請求權，請求被
    告給付之賠償金額，經與已領取之強制汽車責任保險金一百
    五十萬元比例抵銷結果，於原告丙○○八十九萬七千九百二
    十五元、原告乙○○六十萬元，及均自刑事附帶民事起訴狀
    送達被告翌日即九十五年十一月二十六日（刑事附帶民事起
    訴狀於九十五年十一月十五日寄存送達地之警察機關【送達
    證書參見本院重交附民字卷第三九頁】，依民事訴訟法第一
    百三十八條第二項規定，自寄存之日起，經十日即同年月二
    十五日發生送達效力）起至清償日止，按週年利率百分之五
    計算之利息範圍內為有理由，應予准許；逾此部分之請求，
    即非有據，均應予駁回。
十二、原告等另陳明願供擔保以代釋明，請求宣告准予假執行者，
    就原告二人勝訴部分，合計其等金額未逾一百五十萬元，則
    被告所得受之上訴利益，既未逾民事訴訟法第四百六十六條
    第一項所定之額數（新台幣一百五十萬元），經本院判決宣
    示後，此部分即告確定，並無宣告假執行必要。至於原告二
    人敗訴部分，其等假執行之聲請亦失所附麗。是原告二人陳
    明願供擔保，聲請准為假執行者，均為無理由，應併予駁回
    。
十三、本件事證已臻明確，兩造其餘攻擊防禦方法及舉證，核與判
    決結果不生影響，爰不一一論述。
十四、據上論結，本件原告之訴為一部有理由，一部無理由，依民
    事訴訟法第七十九條、第八十五條第一項前段、第四百六十
    三條、第三百八十五條第一項前段，判決如主文。
中    華    民    國    96    年    5    月    15     日
                    民事第三庭    
                                審判長法  官  陳  光  秀

                                      法  官  曾  平  杉

                                      法  官  李  文  賢
上為正本係照原本作成。
被告不得上訴。
原告如對本判決上訴，須於判決送達後20日內向本院提出上訴狀
，未表明上訴理由者，應於上訴後20日內，向本院提出理由書（
須附繕本）。依法須繳納裁判費並應委任律師為訴訟代理人，始
得上訴。
中    華    民    國    96    年    5     月    16    日

                                      書記官  劉  清  洪
【附記】
民事訴訟法第466條之1：
(1)對於第二審判決上訴，上訴人應委任律師為訴訟代理人。但上
  訴人或其法定代理人具有律師資格者，不在此限。
(2)上訴人之配偶、三親等內之血親、二親等內之姻親，或上訴人
  為法人、中央或地方機關時，其所屬專任人員具有律師資格並
  經法院認為適當者，亦得為第三審訴訟代理人。
民事訴訟法第466條之2：
  上訴人無資力委任訴訟代理人者，得依訴訟救助之規定，聲請
  第三審法院為之選任律師為其訴訟代理人。